---
title: "FWT input and output reports"
output: 
  flexdashboard::flex_dashboard:
    orientation: rows
    vertical_layout: fill
runtime: shiny
---

```{r setup, include=FALSE}
library(flexdashboard)
library(DT)

```


```{r data}

load("C:/Users/elvis/Documents/fwt_reports/fwtdata.RData")

```



1-6月Output
=======================================================================

Row
-----------------------------------------------------------------------
### 累計出貨金額 (1至6月, 單位萬元) {.value-box}
```{r}
valueBox(totaloutput <- round(sum(sqlResultall$samt) / 10000))
```

### 平均每月出貨金額 (單位:萬元)
```{r}
valueBox(round(totaloutput/6))
```

### 毛利率
```{r}
#totalcost <- round(sum(sqlResultall$scost) / 10000)
#valueBox((totaloutput-totalcost) / totaloutput)
totaloutput <- round(sum(sqlResultall$samt) / 10000)
totalcost <- round(sum(sqlResultall$scost) / 10000)
totalprofit <- totaloutput - totalcost


rate <- formatC(totalprofit / totaloutput, digits = 2, format = "f")
valueBox(
    value = rate,
    icon = "fa-area-chart",
    color = if (rate < 0.2) "warning" else "primary"
  )

```

Row
-----------------------------------------------------------------------
### NKG集團總出貨金額 (單位:萬元)  {.value-box}
```{r}
#ClientNo=="04370927"
#ClientNo=="27580987-1"
#ClientNo=="27580987-4"
#ClientNo=="27580987-5"
nkg_allA <- subset(sqlResultall,ClientNo=="04370927" |
                    ClientNo=="27580987-1" |
                    ClientNo=="27580987-4" |
                    ClientNo=="27580987-5")
valueBox(nkgoutputall <- round(sum(nkg_allA$samt) / 10000))
```

### NKG毛利率
```{r}
#totalcost <- round(sum(sqlResultall$scost) / 10000)
#valueBox((totaloutput-totalcost) / totaloutput)
nkgoutputall <- round(sum(nkg_allA$samt) / 10000)
nkgcostall <- round(sum(nkg_allA$scost) / 10000)
nkgprofitall <- nkgoutputall - nkgcostall

nkgrate <- formatC( nkgprofitall / nkgoutputall, digits = 2, format = "f")
valueBox(
    value = nkgrate,
    icon = "fa-area-chart",
    color = if (nkgrate < 0.2) "warning" else "primary"
  )

```

### CALCOMP(泰國)出貨金額 (單位:萬元)
```{r}
#27580987-1 CAL-COMP
#04370927 金寶電子
#27580987-4 泰金寶光電(岳陽)
#ClientNo=="27580987-1"
#ClientNo=="04370927" 
#ClientNo=="27580987-4"|
nkg_allC <- subset(sqlResultall,ClientNo=="27580987-1")
valueBox(nkgoutputC <- round(sum(nkg_allC$samt) / 10000))
```

### 泰金寶(巴西)出貨金額 (單位:萬元)
```{r}
#27580987-1 CAL-COMP
#04370927 金寶電子
#27580987-4 泰金寶光電(岳陽)
#ClientNo=="27580987-1"
#ClientNo=="04370927" 
#ClientNo=="27580987-4"|
nkg_allD <- subset(sqlResultall,ClientNo=="27580987-5")
valueBox(nkgoutputD <- round(sum(nkg_allD$samt) / 10000))
```

### 金寶電子(長安)出貨金額 (單位:萬元)
```{r}
#27580987-1 CAL-COMP
#04370927 金寶電子
#27580987-4 泰金寶光電(岳陽)
#ClientNo=="27580987-1
#ClientNo=="04370927" 
#ClientNo=="27580987-4"|
nkg_allB <- subset(sqlResultall,ClientNo=="04370927")
valueBox(nkgoutputB <- round(sum(nkg_allB$samt) / 10000))
```


### 泰金寶(岳陽)出貨金額 
```{r}
#27580987-1 CAL-COMP
#04370927 金寶電子
#27580987-4 泰金寶光電(岳陽)
#27580987-5 泰金寶(巴西)
#ClientNo=="27580987-1
#ClientNo=="04370927" 
#ClientNo=="27580987-4"
#ClientNo==27580987-5
nkg_allA <- subset(sqlResultall,ClientNo=="27580987-4")
valueBox(nkgoutputA <- round(sum(nkg_allA$samt) / 10000))
```


Row
-----------------------------------------------------------------------
### Output by Sales
```{r}
require(plyr)
Shipbycust <- subset(sqlResultall, select= c(salesman,client,shipdate,samt))
Shipbycust <- ddply(Shipbycust,.(salesman),summarise,
                    Total = round(sum(samt)/10000), AVG= round(Total/6))
datatable(Shipbycust)
```


7月Output
=======================================================================

Row
-----------------------------------------------------------------------
### 累計出貨金額 (7/20日更新, 單位萬元) {.value-box}
```{r}
valueBox(totaloutput7 <- round(sum(sqlResultall7$samt) / 10000))
```


Row
-----------------------------------------------------------------------
### NKG集團總出貨金額 (單位:萬元)  {.value-box}
```{r}
#ClientNo=="04370927"
#ClientNo=="27580987-1"
#ClientNo=="27580987-4"
#ClientNo=="27580987-5"
nkg_all <- subset(sqlResultall7,ClientNo=="04370927" |
                    ClientNo=="27580987-1" |
                    ClientNo=="27580987-4" |
                    ClientNo=="27580987-5")
valueBox(nkgoutput <- round(sum(nkg_all$samt) / 10000))
```

### CALCOMP(泰國)出貨金額 (單位:萬元)
```{r}
#27580987-1 CAL-COMP
#04370927 金寶電子
#27580987-4 泰金寶光電(岳陽)
#ClientNo=="27580987-1"
#ClientNo=="04370927" 
#ClientNo=="27580987-4"|
nkg_allC <- subset(sqlResultall7,ClientNo=="27580987-1")
valueBox(nkgoutputC <- round(sum(nkg_allC$samt) / 10000))
```

### 泰金寶(巴西)出貨金額 (單位:萬元)
```{r}
#27580987-1 CAL-COMP
#04370927 金寶電子
#27580987-4 泰金寶光電(岳陽)
#ClientNo=="27580987-1"
#ClientNo=="04370927" 
#ClientNo=="27580987-4"|
nkg_allD <- subset(sqlResultall7,ClientNo=="27580987-5")
valueBox(nkgoutputD <- round(sum(nkg_allD$samt) / 10000))
```

### 金寶電子(長安)出貨金額 (單位:萬元)
```{r}
#27580987-1 CAL-COMP
#04370927 金寶電子
#27580987-4 泰金寶光電(岳陽)
#ClientNo=="27580987-1
#ClientNo=="04370927" 
#ClientNo=="27580987-4"|
nkg_allB <- subset(sqlResultall7,ClientNo=="04370927")
valueBox(nkgoutputB <- round(sum(nkg_allB$samt) / 10000))
```


### 泰金寶(岳陽)出貨金額 
```{r}
#27580987-1 CAL-COMP
#04370927 金寶電子
#27580987-4 泰金寶光電(岳陽)
#27580987-5 泰金寶(巴西)
#ClientNo=="27580987-1
#ClientNo=="04370927" 
#ClientNo=="27580987-4"
#ClientNo==27580987-5
nkg_allA <- subset(sqlResultall7,ClientNo=="27580987-4")
valueBox(nkgoutputA <- round(sum(nkg_allA$samt) / 10000))
```


Row
-----------------------------------------------------------------------
### Output by Sales
```{r}
require(plyr)
Shipbycust <- subset(sqlResultall7, select= c(salesman,client,shipdate,samt))
Shipbycust <- ddply(Shipbycust,.(salesman),summarise,
                    Total = round(sum(samt)/10000))
datatable(Shipbycust)
```

### Output by Customers
```{r}
require(plyr)
Shipbycust <- subset(sqlResultall7, select= c(salesman,client,shipdate,samt))
ShipbycustB <- ddply(Shipbycust,.(salesman, client),summarise,
                    Total = round(sum(samt)/10000))
datatable(ShipbycustB)
```


2020年Output
=======================================================================

Row
-----------------------------------------------------------------------
### 累計出貨金額 (2020年, 單位萬元) {.value-box}
```{r}
valueBox(totaloutput2020 <- round(sum(sqlResultall2020$samt) / 10000))
```

### 平均每月出貨金額 (單位:萬元)
```{r}
valueBox(round(totaloutput2020/12))
```

### 毛利率
```{r}
#totalcost <- round(sum(sqlResultall$scost) / 10000)
#valueBox((totaloutput-totalcost) / totaloutput)
totaloutput2020 <- round(sum(sqlResultall2020$samt) / 10000)
totalcost2020 <- round(sum(sqlResultall2020$scost) / 10000)
totalprofit2020 <- totaloutput2020 - totalcost2020


rate2020 <- formatC(totalprofit2020 / totaloutput2020, digits = 2, format = "f")
valueBox(
    value = rate2020,
    icon = "fa-area-chart",
    color = if (rate2020 < 0.2) "warning" else "primary"
  )

```

Row
-----------------------------------------------------------------------
### NKG集團總出貨金額 (單位:萬元)  {.value-box}
```{r}
#ClientNo=="04370927"
#ClientNo=="27580987-1"
#ClientNo=="27580987-4"
#ClientNo=="27580987-5"
nkg_allA2020 <- subset(sqlResultall2020,ClientNo=="04370927" |
                    ClientNo=="27580987-1" |
                    ClientNo=="27580987-4" |
                    ClientNo=="27580987-5")
valueBox(nkgoutputall2020 <- round(sum(nkg_allA2020$samt) / 10000))
```

### NKG毛利率
```{r}
#totalcost <- round(sum(sqlResultall$scost) / 10000)
#valueBox((totaloutput-totalcost) / totaloutput)
nkgoutputall2020 <- round(sum(nkg_allA2020$samt) / 10000)
nkgcostall2020 <- round(sum(nkg_allA2020$scost) / 10000)
nkgprofitall2020 <- nkgoutputall2020 - nkgcostall2020

nkgrate2020 <- formatC( nkgprofitall2020 / nkgoutputall2020, digits = 2, format = "f")
valueBox(
    value = nkgrate2020,
    icon = "fa-area-chart",
    color = if (nkgrate2020 < 0.2) "warning" else "primary"
  )

```

### CALCOMP(泰國)出貨金額 (單位:萬元)
```{r}
#27580987-1 CAL-COMP
#04370927 金寶電子
#27580987-4 泰金寶光電(岳陽)
#ClientNo=="27580987-1"
#ClientNo=="04370927" 
#ClientNo=="27580987-4"|
nkg_allC2020 <- subset(sqlResultall2020,ClientNo=="27580987-1")
valueBox(nkgoutputC2020 <- round(sum(nkg_allC2020$samt) / 10000))
```

### 泰金寶(巴西)出貨金額 (單位:萬元)
```{r}
#27580987-1 CAL-COMP
#04370927 金寶電子
#27580987-4 泰金寶光電(岳陽)
#ClientNo=="27580987-1"
#ClientNo=="04370927" 
#ClientNo=="27580987-4"|
nkg_allD2020 <- subset(sqlResultall2020,ClientNo=="27580987-5")
valueBox(nkgoutputD2020 <- round(sum(nkg_allD2020$samt) / 10000))
```

### 金寶電子(長安)出貨金額 (單位:萬元)
```{r}
#27580987-1 CAL-COMP
#04370927 金寶電子
#27580987-4 泰金寶光電(岳陽)
#ClientNo=="27580987-1
#ClientNo=="04370927" 
#ClientNo=="27580987-4"|
nkg_allB2020 <- subset(sqlResultall2020,ClientNo=="04370927")
valueBox(nkgoutputB2020 <- round(sum(nkg_allB2020$samt) / 10000))
```


### 泰金寶(岳陽)出貨金額 
```{r}
#27580987-1 CAL-COMP
#04370927 金寶電子
#27580987-4 泰金寶光電(岳陽)
#27580987-5 泰金寶(巴西)
#ClientNo=="27580987-1
#ClientNo=="04370927" 
#ClientNo=="27580987-4"
#ClientNo==27580987-5
nkg_allA2020 <- subset(sqlResultall2020,ClientNo=="27580987-4")
valueBox(nkgoutputA2020 <- round(sum(nkg_allA2020$samt) / 10000))
```


Row
-----------------------------------------------------------------------
### Output by Sales
```{r}
require(plyr)
Shipbycust2020 <- subset(sqlResultall2020, select= c(salesman,client,shipdate,samt))
Shipbycust2020 <- ddply(Shipbycust2020,.(salesman),summarise,
                    Total = round(sum(samt)/10000), AVG= round(Total/12))
datatable(Shipbycust2020)
```


2019年Output
=======================================================================

Row
-----------------------------------------------------------------------
### 累計出貨金額 (2019年, 單位萬元) {.value-box}
```{r}
valueBox(totaloutput2019 <- round(sum(sqlResultall2019$samt) / 10000))
```

### 平均每月出貨金額 (單位:萬元)
```{r}
valueBox(round(totaloutput2019/12))
```

### 毛利率
```{r}
#totalcost <- round(sum(sqlResultall$scost) / 10000)
#valueBox((totaloutput-totalcost) / totaloutput)
totaloutput2019 <- round(sum(sqlResultall2019$samt) / 10000)
totalcost2019 <- round(sum(sqlResultall2019$scost) / 10000)
totalprofit2019 <- totaloutput2019 - totalcost2019


rate2019 <- formatC(totalprofit2019 / totaloutput2019, digits = 2, format = "f")
valueBox(
    value = rate2019,
    icon = "fa-area-chart",
    color = if (rate2019 < 0.2) "warning" else "primary"
  )

```

Row
-----------------------------------------------------------------------
### NKG集團總出貨金額 (單位:萬元)  {.value-box}
```{r}
#ClientNo=="04370927"
#ClientNo=="27580987-1"
#ClientNo=="27580987-4"
#ClientNo=="27580987-5"
nkg_allA2019 <- subset(sqlResultall2019,ClientNo=="04370927" |
                    ClientNo=="27580987-1" |
                    ClientNo=="27580987-4" |
                    ClientNo=="27580987-5")
valueBox(nkgoutputall2019 <- round(sum(nkg_allA2019$samt) / 10000))
```

### NKG毛利率
```{r}
#totalcost <- round(sum(sqlResultall$scost) / 10000)
#valueBox((totaloutput-totalcost) / totaloutput)
nkgoutputall2019 <- round(sum(nkg_allA2019$samt) / 10000)
nkgcostall2019 <- round(sum(nkg_allA2019$scost) / 10000)
nkgprofitall2019 <- nkgoutputall2019 - nkgcostall2019

nkgrate2019 <- formatC( nkgprofitall2019 / nkgoutputall2019, digits = 2, format = "f")
valueBox(
    value = nkgrate2019,
    icon = "fa-area-chart",
    color = if (nkgrate2019 < 0.2) "warning" else "primary"
  )

```

### CALCOMP(泰國)出貨金額 (單位:萬元)
```{r}
#27580987-1 CAL-COMP
#04370927 金寶電子
#27580987-4 泰金寶光電(岳陽)
#ClientNo=="27580987-1"
#ClientNo=="04370927" 
#ClientNo=="27580987-4"|
nkg_allC2019 <- subset(sqlResultall2019,ClientNo=="27580987-1")
valueBox(nkgoutputC2019 <- round(sum(nkg_allC2019$samt) / 10000))
```

### 泰金寶(巴西)出貨金額 (單位:萬元)
```{r}
#27580987-1 CAL-COMP
#04370927 金寶電子
#27580987-4 泰金寶光電(岳陽)
#ClientNo=="27580987-1"
#ClientNo=="04370927" 
#ClientNo=="27580987-4"|
nkg_allD2019 <- subset(sqlResultall2019,ClientNo=="27580987-5")
valueBox(nkgoutputD2019 <- round(sum(nkg_allD2019$samt) / 10000))
```

### 金寶電子(長安)出貨金額 (單位:萬元)
```{r}
#27580987-1 CAL-COMP
#04370927 金寶電子
#27580987-4 泰金寶光電(岳陽)
#ClientNo=="27580987-1
#ClientNo=="04370927" 
#ClientNo=="27580987-4"|
nkg_allB2019 <- subset(sqlResultall2019,ClientNo=="04370927")
valueBox(nkgoutputB2019 <- round(sum(nkg_allB2019$samt) / 10000))
```


### 泰金寶(岳陽)出貨金額 
```{r}
#27580987-1 CAL-COMP
#04370927 金寶電子
#27580987-4 泰金寶光電(岳陽)
#27580987-5 泰金寶(巴西)
#ClientNo=="27580987-1
#ClientNo=="04370927" 
#ClientNo=="27580987-4"
#ClientNo==27580987-5
nkg_allA2019 <- subset(sqlResultall2019,ClientNo=="27580987-4")
valueBox(nkgoutputA2019 <- round(sum(nkg_allA2019$samt) / 10000))
```


Row
-----------------------------------------------------------------------
### Output by Sales
```{r}
require(plyr)
Shipbycust2019 <- subset(sqlResultall2019, select= c(salesman,client,shipdate,samt))
Shipbycust2019 <- ddply(Shipbycust2019,.(salesman),summarise,
                    Total = round(sum(samt)/10000), AVG= round(Total/12))
datatable(Shipbycust2019)
```

待設計
=======================================================================

Column {.sidebar data-width=200}
-----------------------------------------------------------------------

```{r}

```

Column {data-width=400}
-----------------------------------------------------------------------

### Chart A

```{r}

```

Column {data-width=400}
-----------------------------------------------------------------------

### Chart B

```{r}

```

### Chart C

```{r}

```

